【裁判字號】    99,簡上,847
【裁判日期】    991229
【裁判案由】    家暴傷害
【裁判全文】
臺灣桃園地方法院刑事判決             99年度簡上字第847號
上  訴  人
即  被  告  羅增福
上列上訴人即被告因家暴傷害案件，不服本院於中華民國99年8
月31日所為99年度桃簡字第2032號第一審刑事簡易判決（聲請簡
易判決處刑案號：99年度偵字第17094 號），而提起上訴，本院
管轄之第二審合議庭判決如下：
    主  文
上訴駁回。
羅增福緩刑貳年，緩刑期內付保護管束。
    事實及理由
一、本案經本院合議庭審理結果，認原審簡易判決以上訴人即被
    告羅增福犯刑法277 條第1 項前段之傷害罪，亦屬家庭暴力
    防治法之家庭暴力罪，判處拘役50日，並諭知易科罰金折算
    之標準為以新臺幣（以下同）1,000 元折算1 日，認事用法
    及量刑均無不當，應予維持，並引用原審簡易判決書記載之
    事實、證據及理由（如附件）。
二、上訴人即被告上訴意旨略以：被告已與告訴人即被害人陸小
    萍達成和解，請求法院給予緩刑等語。
三、按量刑之輕重，屬事實審法院得依職權自由裁量之事項，苟
    已斟酌刑法第57條各款所列情狀而未逾越法定刑度，不得遽
    指為違法，且在同一犯罪事實與情節，如別無其他加重或減
    輕之原因，下級審量定之刑，亦無過重或失輕之不當情形，
    則上級審法院對下級審法院之職權行使，原則上應予尊重。
    是以，法律固賦予法官自由裁量權，但此項裁量權之行使，
    並非得以任意或自由為之，仍應受一般法律原則之拘束，必
    須符合法律授權之目的，並受法律秩序之理念、法律感情及
    慣例所規範，法官量刑權雖係受法律拘受之裁量原則，但其
    內涵仍將因各法官之理念、價值觀、法學教育背景之不同而
    異，是以自由裁量之界限仍難有客觀之解答，端賴法官於個
    案審判時，依個案事由加以審酌，若無裁量濫用情事，難謂
    有不當之處。本件原審認被告犯刑法第277條第1項前段之傷
    害罪，亦屬家庭暴力防治法之家庭暴力罪，並審酌被告與告
    訴人曾為同居男女朋友關係，被告僅因細故與告訴人發生爭
    執，竟不思以和平、理性方式溝通、解決，反係出手傷害告
    訴人，致告訴人受有第六、七肋骨骨折、腰椎第一節骨折等
    傷害，所為誠屬不該，惟念及告訴人所受之傷害非甚嚴重，
    並考量被告犯罪之動機、目的、手段、所生損害且被告犯後
    猶飾詞狡辯、否認犯行，犯後態度不佳等一切情狀，判處拘
    役50日，並諭知如易科罰金之標準以1,000 元折算1 日，其
    認事用法並無違誤，所為量刑亦無失當之處，被告所述之上
    開理由，係其與被害人事後有無和解之問題，與犯罪事實之
    構成與否無關，而原審判決之認事用法既無違誤，量刑亦屬
    允當，是被告以前揭理由提起上訴，並無理由，應予駁回。
四、末查，被告前於民國70年間因妨害家庭案件，經本院以70年
    度訴字第112 號判決，判處有期徒刑6 月，並經臺灣高等法
    院以70年度上訴字第1015號判決駁回上訴確定，並於71年2
    月13日執行完畢，是被告前因故意犯罪受有期徒刑以上刑之
    宣告，執行完畢後，五年以內未曾因故意犯罪受有期徒刑以
    上刑之宣告，此有臺灣高等法院被告前案紀錄表附卷可參；
    姑念被告因一時失慮致罹刑典，行為後於本院審理時已坦承
    犯行（見本院簡上字卷第16頁反面、第23頁），且與被害人
    陸小萍達成和解，此有本院99年度司桃簡調字第141 號調解
    筆錄影本1 份在卷為憑（見本院簡上卷第18頁），足認其確
    有悔悟之心，經此刑之宣告後，應能知所警惕，而無再犯之
    虞，本院認其所受刑之宣告，以暫不執行為適當，爰依刑法
    第74條第1 項第2 款之規定，併予宣告緩刑2 年，並依家庭
    暴力防治法第38條第1 項規定，諭知於緩刑期內付保護管束
    ，以啟自新。
據上論斷，應依刑事訴訟法第455 條之1 第1 項、第3 項、第36
8 條、第373 條，家庭暴力防治法第38條第1 項，刑法第74條第
1項第2 款，判決如主文。
本案經檢察官張聰耀到庭執行職務。
中    華    民    國    99    年    12    月    29    日
                  刑事第十二庭  審判長法  官  許雅婷
                                      法  官  羅國鴻
                                      法  官  陳威帆
以上正本證明與原本無異。
不得上訴。
                                      書記官  吳玉蘭
中    華    民    國    99    年    12    月    29    日
中華民國刑法第277 條第1 項
傷害人之身體或健康者，處3 年以下有期徒刑、拘役或1 千元以
下罰金。

司法院資訊處製作；財團法人民間司法改革基金會備份。
